臺灣臺北地方法院刑事判決
110年度審訴字第1225號
公  訴  人  臺灣臺北地方檢察署檢察官
被      告  翟成傑




上列被告因妨害風化案件，經檢察官提起公訴（110年度偵字第2
1513號），被告於本院準備程序中就被訴事實為有罪之陳述，經
告被告簡式審判程序之旨，並聽取檢察官、被告意見後，本院合
議庭裁定由受命法官獨任進行簡式審判程序，判決如下：
    主  文
翟成傑共同犯圖利容留性交罪，共肆拾貳罪，各處有期徒刑肆月
，如易科罰金，均以新臺幣壹仟元折算壹日。應執行有期徒刑壹
年，如易科罰金，以新臺幣壹仟元折算壹日。
扣案如附表二所示之物及犯罪所得新臺幣貳拾柒萬捌仟元均沒收
。
    事實及理由
一、本件犯罪事實及證據除引用如附件起訴書外，並補充如下：
（一）犯罪事實部分：
  　　起訴書第1頁第7行：自民國110年1月間某日起至為警查獲
      之日即110年7月16日止間，於附表一編號1至7所示之時間
      ，分別與韋氏麗及姓名年籍不詳之成年人，共同媒介、容
      留附表編號1至7所示女子與不特定男客為性交以營利共42
      次(詳如附表一編號1至7所示)。　
（二）證據部分：　　
　  　被告翟成傑於本院準備程序及審理中之自白(見本院卷第6
      8頁、第76頁)。
二、論罪科刑：
（一）刑法第231條第1項前段規定意圖使男女與他人為性交或猥
      褻之行為，而引誘、容留或媒介以營利者，應科刑罰，所
      謂「容留」，係指供給性交或猥褻之場所，「媒介」，則
      指在兩方間介紹為性交或猥褻之行為而言。行為人以媒介
      方式容留成年女子與他人為性交或猥褻行為，係犯刑法第
      231條第1項前段規定，又媒介性交、猥褻以營利之低度行
      為應為容留性交、猥褻以營利之高度行為所吸收，不另論
      罪。核被告翟成傑所為，係犯刑法第231條第1項前段之意
      圖使女子與他人為性交行為而容留以營利罪。其意圖營利
      ，媒介進而容留女子與男客為性交之行為，其媒介之低度
      行為為容留之高度行為所吸收，不另論罪。
（二）共犯：
　　　按共同實施犯罪行為之人，在合同意思範圍以內，各自分
      擔犯罪行為之一部，相互利用他人之行為，以達其犯罪之
      目的者，即應對於全部所發生之結果，共同負責。被告與
      同案被告VI THI LE  (越南籍，中文姓名：韋氏麗，下稱
      韋氏麗，本院通緝中）及與不詳姓名、年籍之成年人間，
      就本案起訴書所載及附表一各編號所示犯行間，各有犯意
      聯絡及行為分擔，均應論以共同正犯。
（三）數罪：
　　　按刑法於95年7月1日修正施行，將裁判上一罪之連續犯及
      實質上一罪之常業犯規定予以刪除，回歸一罪一罰，以貫
      徹刑罰公平原則。但為避免流於嚴苛，對於原可單獨成罪
      之多數行為，苟依社會通念認為予以單純一罪評價，始符
      合刑罰公平原則者，則僅總括論以一罪；然其範圍並非毫
      無限制，仍須與修法目的相契合。而所謂「集合犯」，係
      指犯罪構成要件之行為，依其犯罪本質、目的或社會常態
      觀之，通常具有反覆或繼續之特性，此等反覆或繼續實行
      之行為，在自然意義上雖係數行為，但依社會通念應僅為
      一總括之評價，法律乃將之規定為一獨立之犯罪類型而為
      包括一罪。故是否為「集合犯」，在客觀上應斟酌其法律
      規定之本來意涵、實現該犯罪目的之必要手段、社會生活
      經驗中該犯罪實行常態及社會通念；而在主觀上則應視其
      是否出於行為人之一次決意，並秉持刑罰公平原則加以判
      斷。因95年7月1日修正施行前，刑法第231條第2項為常業
      犯之規定，故數次犯刑法第231條第1項之罪，在本質上為
      各自獨立評價之數罪，否則即無特別制定常業犯規定之必
      要。是以刑法第231條第1項之圖利媒介性交或猥褻行為罪
      ，本非法定總括評價之集合犯。況刑法修正公布後已刪除
      第56條連續犯之規定，並因配合此修正，同時刪除原刑法
      第231條第2項常業犯之規定，其立法目的即係將本應各自
      獨立評價之數罪，回歸本來就應賦予複數法律效果之原貌
      。因此，行為人在刑法修正施行後之多次圖利容留性交或
      猥褻犯行，自應按其實際行為次數，一罪一罰（最高法院
      109年度台上字第459號判決意旨參照）。本案被告與同案
      被告韋氏麗於110年1月間起至為警查獲之日止即110年7月
      16日止間，先後媒介、容留如附表一編號1至7所示自原雇
      主處逃逸或偷渡入境之越南籍女子與不特定男客從事全套
      或俗稱半套之性交易共42次，每次行為不同，截然可分，
      應各自獨立評價，所犯上開42罪，犯意各別，行為互殊，
      應分論併罰。起訴書所載顯僅認構成1罪，顯有未洽，併
      此說明。
（四）量刑及沒收：
   1、爰以行為人責任為基礎，審酌被告與女友即同案被告韋氏
      麗2人正值青壯，不循正途賺取所需，竟為圖私利而共同
      容留、媒介非法逃逸女性外勞與不特定男客為性交以營利
      ，危害社會秩序與善良風俗，物化女性身體，扭曲社會價
      值觀念，應給予適當之處罰，兼衡被告犯罪之動機、目的
      、手段、參與分工程度經營期間，及犯罪後坦承犯行之態
      度，暨被告所述之智識程度、家庭、經濟、生活狀況等一
      切情狀，分別量處如附表一編號1至7主文欄所示之刑，並
      均諭知易科罰金之折算標準。
 　2、定應執行刑：　
      考量被告所犯數罪之罪名均相同，各次犯行之方法、過程
      、態樣等亦均雷同，均侵害同一社會法益等，予以綜合整
      體評價後，酌定其應執行刑如主文所示之刑，並諭知易科
      罰金之折算標準。
   3、沒收：
   （1）供犯罪所用、犯罪預備之物，屬於犯罪行為人者，得沒
        收之，刑法第38條第2項前段定有明文。又共同正犯因
        相互間利用他人之行為，以遂行其犯意之實現，本於責
        任共同之原則，有關沒收部分，對於共犯間供犯罪所用
        、犯罪預備之物之物，自均應為沒收之諭知。扣案如附
        表二編號1至13所示之物，分別為被告或韋氏麗所有，
        並均供被告與韋氏麗經為附表一各編號所示本案犯行使
        用，為被告翟成傑、韋氏麗分別供承在卷(見偵查卷第1
        9、34至35頁，本院卷第75頁），足認均為供本件犯行
        所用之物，基於共犯責任共同原則，爰依上開規定沒收
        。
   （2）按刑法於104年12月17日增訂第38條之1條文，其中第1
        項規定：「犯罪所得，屬於犯罪行為人者，沒收之。但
        有特別規定者，依其規定」、第3項規定：「前2項之沒
        收，於全部或一部不能沒收或不宜執行沒收時，追徵其
        價額」，而上揭改採義務沒收之立法理由略謂：「為避
        免被告因犯罪而坐享犯罪所得，顯失公平正義，而無法
        預防犯罪，現行法第38條第1項第3款及第3項對屬於犯
        罪行為人之犯罪所得僅規定得沒收，難以遏阻犯罪誘因
        ，而無法杜絕犯罪，亦與任何人都不得保有犯罪所得之
        原則有悖，爰參考貪腐公約及德國刑法第73條規定，將
        屬於犯罪人所有之犯罪所得，修正為應沒收」。又「任
        何人都不得保有犯罪所得」為基本法律原則，犯罪所得
        之沒收、追繳或追徵，在於剝奪犯罪行為人之實際犯罪
        所得（原物或其替代價值利益），使其不能坐享犯罪之
        成果，以杜絕犯罪誘因，可謂對抗、防止經濟、貪瀆犯
        罪之重要刑事措施，性質上屬類似不當得利之衡平措施
        ，著重所受利得之剝奪。經查，本件自被告處扣得新臺
        幣27萬8000元為被告與韋氏麗一同經營應召站之獲利等
        節，業據被告於警詢中陳述甚詳（見偵查卷第34至35頁
        ），可認開筆款項為被告與韋氏麗因本案犯罪所得之物
        ，並由被告負責保管，且觀被告所陳其分工內容為裝設
        監視錄影器、並準備本案犯行所需之物等，亦為被告供
        述在卷（見偵查卷第34至35頁），足認對該筆款項具有
        實質支配、管理之權，應依刑法第38條之1第1項前段規
        定沒收。
 　（3）此外，所扣得范氏議證件2張、套房鑰匙、租賃契約、
        點鈔機等物，據被告、韋氏麗2人所陳，均難認供本案
        犯行使用之物，故不另為沒收之諭知，併此說明。
據上論斷，應依刑事訴訟法第273條之1第1項、第299條第1項前
段、第310條之2、第454條第2項，判決如主文。
本案經檢察官郭盈君提起公訴，檢察官楊舒雯到庭執行職務。
中　　華　　民　　國　　110 　年　 10 　　月　　25　　日
　　　　　　　　　刑事第二十一庭法　官  程克琳　
以上正本證明與原本無異。
如不服本判決應於收受送達後20日內向本院提出上訴書狀，並應
敘述具體理由；其未敘述上訴理由者，應於上訴期間屆滿後20日
內向本院補提理由書（均須按他造當事人之人數附繕本）「切勿
逕送上級法院」。因疫情而遲誤不變期間，得向法院聲請回復原
狀。
                                書記官  楊湘雯
中　　華　　民　　國　　110 　年　　10　　月　　26　　日
附錄本案論罪科刑
中華民國刑法第231條：
意圖使男女與他人為性交或猥褻之行為，而引誘、容留或媒介以
營利者，處5年以下有期徒刑，得併科10萬元以下罰金。以詐術
犯之者，亦同。
公務員包庇他人犯前項之罪者，依前項之規定加重其刑至二分之
一。 　
附表一：被告與韋氏麗共同所為本案犯行
編號 媒介容留從事性交易對象 媒介容留從事性交易處所/經過 媒介容留性交易次數  1 LU THI VA 越南籍 呂氏云 綽號「AN」 呂氏云以擔任製造業技工經申請入境臺灣，於110年1月11日逃逸（經通報為行方不明）並從通訊軟體臉書中友人認識韋氏麗，同意從事性交易，並居住韋氏麗承租位於臺北市○○○路00號0樓之0套房內，由被告負責為之拍照，在捷克論壇刊登招攬廣告。並依韋氏麗聯繫於右列日期從事性交易 於110年1月11日至為警查獲之日即同年月24日止間，先後與30為男客從事性交易。 （30次）  2 HA THI NAM 越南籍 何氏五 綽號「甯甯」 何氏五以擔任看護申請入境臺灣，於110年3月間經朋友（於110年5月7日經雇主通報行方不明）介紹認識韋氏麗，同意從事性交易，並居住韋氏麗承租位於臺北市○○區○○○路000巷00號0樓之0套房內，由被告負責為之拍照，在捷克論壇刊登招攬廣告。並依韋氏麗聯繫於右列日期從事性交易。 依何氏五使用行動電話通訊軟體LINE有與暱稱「Lun」之韋氏麗對話紀錄所呈，於110年6月7日韋氏麗間對話有派工紀錄。 （1次）   3 NGUYEN THI  THUY 越南籍 阮氏翠 綽號「曼菲」 阮氏翠以擔任監護工申請入境臺灣，居留逾期，於110年6月19日利用臉書看到工作群組，透過群組與暱稱「ANN」之人聯繫，同意從事性交易，並居住韋氏麗承租位於臺北市○○○路0段00號0樓之00套房內，在該處從事性交易，由被告負責為其拍照，在捷克論壇刊登招攬廣告。並依韋氏麗聯繫於右列日期從事性交易。 110年6月24日至7月5日間某2日，與2位男客從事性交易 （2次）  4 TONG THI PHI  YEN 越南籍 宋氏菲燕 綽號「小燕」 宋氏菲燕以擔任看護申請入境臺灣，於110年7月7日經友人介紹認識韋氏麗，同意從事性交易，並居住韋氏麗承租位於臺北市○○區○○○路000巷00號0樓之0（B室）套房，由被告負責為之拍照在捷克論壇刊登招攬廣告。並依韋氏麗聯繫於右列日期從事性交易。 110年7月15日晚間8時許與1位男客從事性交易 （1次）   5 DINH THI HIEN 越南籍 丁氏賢 綽號「美菲」 丁氏賢以擔任監護工入境臺灣，於110年1月25日逃逸，並經友人介紹入住韋氏麗承租位於臺北市○○區○○○路0段00號0樓之00套房內，並由被告負責拍照在捷克論壇刊登招攬廣告，並由韋氏麗聯繫通知如右列日期從事性交易。 110年7月15日 先後與3名男客從事半套性交易 （共3次）  6 NGUYEN THI  LIEN 越南籍 阮氏蓮 綽號「小如」  阮氏蓮以擔任監護工申請入境臺灣，於110年1月28日逃逸，於同年6月間某日，經友人介紹入住韋氏麗承租位於臺北市○○區○○○路0段00號0樓之00套房內，並由被告負責拍照在捷克論壇刊登招攬廣告，並由韋氏麗聯繫通知如右列日期從事性交易。 於110年6月間至為警查獲之日即同年7月16日止間，先後與4名男子從事性交易。 （4次）  7 HOANG THI VAN 越南籍 黃氏蕓 綽號「Cherry」  黃氏蕓於110年1月17日非法入境臺灣，原與被告及韋氏麗認識，於110年6月12日至臺北，入住韋氏麗承租位於臺北市○○區○○○路000巷00號0樓D室套房內，並由韋氏麗聯繫通知如右列日期從事性交易。 於110年6月12日至同年7月17日為警查獲之日間與1名男客從事性交易 （1次） 
附表二：扣案物　　
編號 物品名稱 數量及單位 備                 註  1 監視器主機 3臺 被告購買協助裝置在韋氏麗承租套房門口，用以掌控確認各套房性交易男客進入、離開等本案犯行使用  2 保險套(名流之夜) 7盒 被告購入供本案犯行使用之物  3 保險套(真愛) 10個 同上  4 潤滑液 8條 同上  5  廠牌三星之行動電話（含SIM卡1張，藍色） 1支 門號：0000000000 IMEI：000000000000000 &ZZZZ; &ZZZZ; &ZZZZ; 000000000000000 被告所有並用來連線上網至「傑克論壇」網頁，刊登性交易訊息使用  6 廠牌realme行動電話（含SIM卡1張） 1支 門號：0000000000 IMEI：000000000000000 &ZZZZ; &ZZZZ; &ZZZZ; 000000000000000 同上  7 廠牌OPPO行動電話（含SIM卡1張） 1支 門號：0000000000 IMEI：00000000000000 &ZZZZ; &ZZZZ; &ZZZZ; 000000000000000 同上  8 廠牌三星行動電話(含SIM卡1張，橘色) 1支  門號：0000000000 IMEI：000000000000000 &ZZZZ; &ZZZZ; &ZZZZ; 000000000000000 同上  9 廠牌三星行動電話（含SIM卡1張，白色) 1支 門號：0000000000 IMEI：000000000000000 &ZZZZ; &ZZZZ; &ZZZZ; 000000000000000 共犯韋氏麗持有使用作為與附表一各編號所示性交易女子，及不特定男客聯繫使用 10 廠牌iPhone行動電話（含SIM卡1張） 1支 門號：0000000000 IMEI：000000000000000 同上 11 廠牌Nokia行動電話 1支 IMEI：000000000000000 　　　000000000000000 被告所有並用來上網連結至「捷克論壇」並刊登性交易訊息，及與各套房監視器連線，監看使用。 12 插有SIM卡1張之小米手機 1支 門號：0000000000 IMEI：000000000000000 &ZZZZ; &ZZZZ; &ZZZZ; 000000000000000 同上 13 帳冊 2本 韋氏麗負責記載經營應召站即本案犯行收入、獲利所用。 

附件：
臺灣臺北地方檢察署檢察官起訴書
                                    110年度偵字第21513號
　　被　　　告　VI THI LE （越南）
　　　　　　　　　　　　女　00歲（民國00【西元0000】
　　　　　　　　　　　　　　　　　年0月0日生）
                        居留地址：臺北市○○區○○○路0
                        0巷00號0樓之0
　　　　　　　　　　　　現居：宜蘭縣○○鄉○○路000巷00弄00號（內政部移民署宜蘭收容所）
　　　　　　　　　　　　居留證號碼：C0000000號
　　　　　　　　翟成傑　男　00歲（民國00年00月0日生）
　　　　　　　　　　　　住新北市○○區○○路0段000巷00弄
　　　　　　　　　　　　　00○0號
　　　　　　　　　　　　居臺北市○○區○○○路00巷00號0
　　　　　　　　　　　　　樓之0
　　　　　　　　　　　　國民身分證統一編號：Z000000000號
上列被告等因妨害風化罪案件，已經偵查終結，認應提起公訴，
茲將犯罪事實及證據並所犯法條分敘如下：
　　　　犯罪事實
一、VI THI LE （中文姓名韋氏麗，下稱韋氏麗）為越南籍之外
    國人，明知未獲我國入境許可不得入國，竟基於未經許可入
    國之犯意聯絡，於民國109年12月間某日，自越南下海防港
    附近搭船至我國南臺灣海岸高雄港下船而以此方式違法入境
    來臺。嗣於110年間結識翟成傑，2人竟與真實姓名年籍不詳
    之應召集團成員，共同基於意圖使女子與他人為性交，而媒
    介、容留以營利之犯意聯絡，於110年1月24日起，由韋氏麗
    承租臺北市○○區○○○路0段00號0樓之00及0樓之00、臺北市○○
    區○○○路0段00號0樓之00及0樓之0、臺北市○○區○○○路000巷0
    0號0樓之1B室及0樓之0、0樓之0室等7處(下稱7處性交易場
    所)，翟成傑及應召站其他不詳成員則在「捷克論壇」網頁
    上刊登性交易訊息，負責招攬不特定男客分別至上開7處以
    從事性交易，而以每次性交易新臺幣（下同）1400元至2200
    元不等之代價，媒介、容留應召女子阮氏蓮、丁氏賢、宋氏
    菲燕、何氏五、HONTHIVAN、呂氏云、阮氏翠與不特定男客
    從事全套性交易，並與應召站其他不詳成員從中抽取700元
    至1200元不等之抽成金牟利。嗣警方於110年7月16日16時20
    分許，持臺灣臺北地方法院核發之搜索票至臺北市○○區○○○
    路00巷00號6樓之2搜索，當場查獲性交易所得27萬8,000元
    、帳冊2本、監視器3台、保險套7盒、保險套10個、潤滑液8
    條、契約6份、鑰匙3副、手機8支，經韋氏麗、翟成傑主動
    告知應召女子阮氏蓮、丁氏賢、宋氏菲燕、何氏五、HON TH
    I VAN、呂氏云、阮氏翠之身分並帶同警員至上開7處性交易
    場所查察，始查悉上情。
二、案經臺北市政府警察局中山分局報告偵辦。
　　　　證據並所犯法條
一、證據清單及待證事實：
編號 證據名稱 待證事實 1 被告韋氏麗之自白 全部犯罪事實。 2 被告翟成傑之自白 全部犯罪事實。 3 證人阮氏蓮之證述 證明應召站人員安排其住在套房內從事性交易，由應召站人員攬客，且每次性交易所得需與應召站分帳之事實。 4 證人丁氏賢之證述 證明應召站人員安排其住在套房內從事性交易，由應召站人員攬客，且每次性交易所得需與應召站分帳之事實。 5 證人宋氏菲燕之證述 證明應召站人員安排其住在套房內從事性交易，由應召站人員攬客，且每次性交易所得需與應召站分帳之事實。 6 證人何氏五之證述 證明應召站人員安排其住在套房內從事性交易，由應召站人員攬客，且每次性交易所得需與應召站分帳之事實。 7 證人HON THI VAN之證述 證明應召站人員安排其住在套房內從事性交易，由應召站人員攬客，且每次性交易所得需與應召站分帳之事實。 8 證人呂氏云之證述 證明應召站人員安排其住在套房內從事性交易，由應召站人員攬客，且每次性交易所得需與應召站分帳之事實。 9 證人阮氏翠之證述 證明應召站人員安排其住在套房內從事性交易，由應召站人員攬客，且每次性交易所得需與應召站分帳之事實。 10 翟成傑手機內之紀錄截圖照片3張 翟成傑負責上網刊登攬客訊息之事實。 11 韋氏麗手機內之LINE對話紀錄截圖98張 全部犯罪事實。 12 扣案物照片、卷附租賃契約書影本、扣案物及搜索票、搜索扣押筆錄、扣押物品目錄表、7處性交易場所之現場蒐證照片、各應召女子與應召站人員之對話紀錄截圖各1份 全部犯罪事實。 
二、核被告2人所為，均係犯刑法231條第1項之意圖使女子與他
    人為性交、猥褻行為而媒介、容留以營利罪嫌。被告2人與
    其他應召站成員間，有犯意聯絡及行為分擔，請論以共同正
    犯。被告2人媒介性交、猥褻之低度行為，應為容留之高度
    行為所吸收，不另論罪。被告韋氏麗另違反入出國及移民法
    第4條規定，應依同法第74條前段之未經許可入國規定論處
    ，其所犯前開2罪，犯意各別，行為互殊，應予分論併罰。
    又扣案物均為被告2人所有且供犯罪所用之物，請依刑法第3
    8條第2項之規定宣告沒收；扣案現金278000元為犯罪所得，
    請依刑法第38條之1第1、3項沒收之，於全部或一部不能沒
    收或不宜執行沒收時，追徵其價額。
三、依刑事訴訟法第251條第1項提起公訴。
　　此　致
臺灣臺北地方法院
中　　華　　民　　國　 110　　年　　7 　　月　　30　　日
　　　　　　　　　　　　　　　檢　察　官　郭盈君
本件正本證明與原本無異
中　　華　　民　　國　 110　　年　　8 　　月　　12　　日
                              書　記　官  楊智琄
附錄本案所犯法條全文
中華民國刑法第231條
意圖使男女與他人為性交或猥褻之行為，而引誘、容留或媒介以
營利者，處5年以下有期徒刑，得併科10萬元以下罰金。以詐術
犯之者，亦同。
公務員包庇他人犯前項之罪者，依前項之規定加重其刑至二分之
一。
入出國及移民法第74條
違反本法未經許可入國或受禁止出國處分而出國者，處3年以下
有期徒刑、拘役或科或併科新臺幣9萬元以下罰金。違反臺灣地
區與大陸地區人民關係條例第10條第1項或香港澳門關係條例第1
1條第1項規定，未經許可進入臺灣地區者，亦同。